【裁判字號】    99,簡上,1169
【裁判日期】    991231
【裁判案由】    妨害風化
【裁判全文】
臺灣板橋地方法院刑事判決            99年度簡上字第1169號
上  訴  人
即  被  告  楊明南
上列上訴人即被告因妨害風化案件，不服本院99年度簡字第7961
號中華民國99年9 月24日第一審判決（聲請簡易處刑案號：臺灣
板橋地方法院檢察署99年度偵字第15286 號），提起上訴，本院
管轄之第二審合議庭，依通常程序，自為第一審判決如下：
    主  文
原判決撤銷。
楊明南無罪。
    理  由
一、聲請簡易判決處刑意旨略以：被告楊明南與真實姓名、年籍
    不詳之應召站人員共同基於意圖使女子與他人為性交行為而
    媒介以營利之犯意，以每次新臺幣3,500 元之代價，媒介成
    年女子洪如美（其違反社會秩序維護法部分，經警另行移送
    本院簡易法庭裁處）與不特定男客為性交行為，並居中抽取
    不詳金額之代價以營利。嗣於民國99年5 月20日21時15分許
    ，由應召站人員以未顯示來電號碼之電話通知洪如美，指示
    性交易之地點為臺北縣樹林市（現改制為新北市樹林區，下
    同）中正路349 號（聲請簡易判決處刑書誤載為349 巷103
    號）「卡爾卡頌汽車旅館」103 號房後，被告隨即駕駛車牌
    號碼5692-TH 號之自用小客車載送洪如美至上開地點，與男
    客詹德章為性交易，並將車輛駛至旅館旁等侯。旋於同日22
    時10分許，為警於上開旅館房間查獲已與詹德章完成性交易
    之洪如美，隨即於臺北縣樹林市○○路222 號前查獲等候接
    送洪如美之被告，並扣得門號0000000000、0000000000號SI
    M 卡2 張。因認被告涉犯刑法第231 條第1 項之意圖使女子
    與他人為性交行為而媒介以營利罪嫌等語。
二、按犯罪事實應依證據認定之，無證據不得認定犯罪事實；不
    能證明被告犯罪者，應諭知無罪之判決，刑事訴訟法第154
    條第2 項、第301 條第1 項分別定有明文。次按認定不利於
    被告之事實，須依積極證據，苟積極證據不足為不利於被告
    事實之認定時，即應為有利於被告之認定，更不必有何有利
    之證據。又認定犯罪事實所憑之證據，雖不以直接證據為限
    ，間接證據亦包括在內，然而無論直接或間接證據，其為訴
    訟上之證明，須於通常一般之人均不致有所懷疑，而得確信
    其為真實之程度，始得據為有罪之認定（最高法院30年上字
    第816 號、76年臺上字第4986號判例意旨參照）。再按刑事
    訴訟法第161 條已於91年2 月8 日修正公布，其第1 項規定
    ：檢察官就被告犯罪事實，應負舉證責任，並指出證明之方
    法。因此，檢察官對於起訴之犯罪事實，應負提出證據及說
    服之實質舉證責任。倘其所提出之證據，不足為被告有罪之
    積極證明，或其指出證明之方法，無從說服法院以形成被告
    有罪之心證，基於無罪推定之原則，自應為被告無罪判決之
    諭知（最高法院92年臺上字第128 號判例意旨參照）。
三、公訴人認被告楊明南涉有前揭妨害風化罪嫌，無非係以證人
    洪如美、詹德章分別於警詢及偵查中之證述、以及查獲員警
    蘇嘉文、陳信有於偵查中之證述、雙向通聯資料查詢、現場
    照片9 張、SIM 卡2 張等為其論據。訊據被告固坦承有於99
    年5 月20日駕駛車號5692-TH 號之自用小客車，載送洪如美
    至臺北縣樹林市○○路之事實，惟堅決否認有何妨害風化之
    犯行，辯稱：洪如美那天跟伊說要去臺北縣樹林市○○路附
    近找朋友，伊就載她去，伊不知道洪如美從事性交易，洪如
    美下車後伊就在便利商店買東西，之後就被警察查獲，在伊
    車上有查獲洪如美使用之手機，該手機不是伊使用的，況伊
    本身在大陸做生意，投資房地產，並無牟此蠅頭小利之犯罪
    動機等語。
四、經查：
（一）洪如美於警詢時證稱：伊於99年5 月20日22時10分許，在
      臺北縣樹林市○○路349 號「卡爾卡頌汽車旅館」103 號
      房內為警查獲從事性交易，伊於當天21時15分許前往該址
      ，是被告載伊前往賣淫，被告並非俗稱之馬伕，伊係在上
      址汽車旅館後方5 至10公尺處下車，後往汽車旅館走去，
      並進入該汽車旅館，每次性交易40分鐘3,500 元，伊實得
      1,800 元，當天已與詹德章完全性交易，但還沒拿到錢，
      伊沒有與被告拆帳，都是與聯絡人拆帳，今天是一個不知
      姓名的小姐電話通知伊去上址103 號房，伊與被告是男女
      朋友，交往1 年多，被告是第1 次載伊去從事性交易賣淫
      等語（見偵查卷第5 至6 頁），復於偵查中結證：伊無正
      當工作，偶爾兼職性交易，不一定每次都會去，被告常去
      大陸做生意，如果被告在家就不會去，被告不在家伊才會
      去，0000000000這支電話不是被告使用，是伊跟朋友拿的
      ，給馬伕使用聯絡接送，0000000000則是伊自己使用的等
      語（見偵查卷第104 至106 頁），依證人洪如美上述證詞
      可知，被告於99年5 月20日乃第1 次載送證人洪如美性交
      易，因洪如美均係於被告不在家時兼職性交易，是被告對
      於洪如美至汽車旅館為性交易乙節，並不知情，亦未與洪
      如美拆帳，再者，洪如美並非於汽車旅館外下車，而係於
      汽車旅館後方5 至10公尺處下車，是被告辯稱：載送洪如
      美至臺北縣樹林市○○路附近找朋友，不知洪如美進入汽
      車旅館從事性交易等語，尚非不可採。至查扣之行動電話
      門號0000000000號SIM 卡，係於被告車上查獲，被告查獲
      當時人不在車上等情，業經證人即查獲員警陳信有於偵查
      及本院審理時證述明確，若被告係等待接送洪如美之馬伕
      ，理應將前述門號0000000000號之行動電話隨身攜帶，以
      便隨時聯絡接送使用，然被告當時並未攜帶該門號，是要
      難以該門號之行動電話在被告車上查獲，即遽認被告有本
      件犯行。
（二）又臺北縣政府警察局樹林分局員警蔡浩天於99年5 月20日
      至上址汽車旅館裡等候，只要有單身男子進入汽車旅館表
      明要休息2 、3 個小時，櫃臺就會通知蔡浩天，另有2 組
      人在汽車旅館外觀察，若有小姐下車，而車上的人沒下車
      ，就會通知蔡浩天，蔡浩天會核對該名女子進入的房間房
      號，看是否與單身男子相同，只要房號相同，又有車子在
      外等候小姐，員警便會觀察3 、40分鐘，之後派制服員警
      到汽車旅館房間外敲門，確認是否在性交易。本案被告先
      開車載洪如美到汽車旅館附近4 、50公尺處，讓洪如美下
      車，洪如美走路進去汽車旅館，洪如美進去後，員警便通
      知蔡浩天，被告在洪如美進入汽車旅館後把車開到對面的
      便利商店，30分鐘後，制服員警去敲門，洪如美與男客詹
      德章均承認性交易，員警請洪如美撥打最近一通電話，結
      果被告身上的2 支電話都沒響，但車上排檔桿前方置物盒
      內手機有在震動，之後便查獲被告等情，業據證人即查獲
      員警蘇嘉文、陳信有於偵查中證述詳實（見偵查卷第96至
      97頁），然此僅能證明被告在洪如美進入汽車旅館時有在
      外等候，惟因被告與洪如美為男女朋友關係，其在附近商
      店等候洪如美，尚與常情無違，亦難依查獲員警之證述證
      明被告有媒介女子性交以營利之犯行。
（三）另證人詹德章警詢之證詞及現場照片9 張僅能證明詹德章
      有於前揭時、地與洪如美為性交易，嗣為警查獲之事實。
      而洪如美使用之門號0000000000號與扣案門號0000000000
      號之通聯資料查詢，雖於本案查獲前之99年5 月18日有通
      話紀錄（見偵查卷第82頁），惟證人洪如美已於偵查中證
      稱其當日雖有兼職性交易，但當日被告並未接送其性交易
      等語（見偵查卷第106 頁），是此部分亦不能證明被告知
      悉洪如美為性交行為而媒介以營利之事。綜上所述，被告
      客觀上雖有載送洪如美之行為，然其主觀上並無明知洪如
      美欲為性交行為而仍載送以營利之故意，本院依據全部卷
      證資料，並無法獲致被告有罪之心證。此外，復查無其他
      積極證據足以證明被告有公訴人所指之上開犯行，依法自
      應為無罪判決之諭知。
五、原審疏未詳究上情，對被告遽予論罪科刑，自非允洽；而被
    告上訴意旨指摘原判決不當，應屬可取，為有理由。又檢察
    官聲請以簡易處刑之案件，法院於審理後，認應為無罪判決
    之諭知者，應適用通常程序審判之，刑事訴訟法第452 條及
    第451 條之1 第4 項但書第3 款分別定有明文。而原判決無
    可維持，既如前述，自應由本院合議庭將原判決撤銷，並改
    依第一審通常程序審判，而為被告無罪之諭知。
據上論斷，應依刑事訴訟法第455 條之1 第1 項、第3 項、第45
2 條、第451 條之1 第4 項但書第3 款、第369 條第1 項前段、
第364 條、第301 條第1 項前段，判決如主文。
本件經檢察官黃致中到庭執行職務。
中    華    民    國    99    年    12    月    31    日
                  刑事第十四庭  審判長法  官  吳幸娥
                                      法  官  傅明華
                                      法  官  廖欣儀
以上正本證明與原本無異。
如不服本判決應於收受判決後10日內向本院提出上訴書狀，並應
敘述具體理由。其未敘述上訴理由者，應於上訴期間屆滿後20日
內向本院補提理由書（均須按他造當事人之人數附繕本）「切勿
逕送上級法院」。
                                      書記官  顏偉林
中    華    民    國    99    年    12    月    31    日

司法院資訊處製作；財團法人民間司法改革基金會備份。
